【裁判字號】    99,聲再,17
【裁判日期】    991018
【裁判案由】    聲請再審
【裁判全文】
臺灣臺北地方法院刑事裁定              99年度聲再字第17號
再審聲請人
即受判決人  甲○○
上列聲請人因傷害案件，對於本院98年度易字第3659號確定判決
，聲請再審，本院裁定如下：
    主  文
再審之聲請駁回。
    理  由
一、聲請人即被告甲○○聲請意旨詳如附件刑事傷害案聲請再審
    狀所載。
二、按法院認為聲請再審之程序違背規定者，應以裁定駁回之，
    刑事訴訟法第433 條定有明文。又按同法第420 條第1 項第
    1 款係規定：「有罪之判決確定後，有左列情形之一者，為
    受判決人之利益，得聲請再審︰一、原判決所憑之證物已證
    明其為偽造或變造者。」，但同條第2 項亦明定：「前項第
    1 款至第3 款及第5 款情形之證明，以經判決確定，或其刑
    事訴訟不能開始或續行非因證據不足者為限，得聲請再審」
    。另按同法第421 條則係規定：「不得上訴於第三審法院之
    案件，除前條規定外，其經第二審確定之有罪判決，如就足
    生影響於判決之重要證據漏未審酌者，亦得為受判決人之利
    益，聲請再審。」，惟同法第424 條亦限制「依第421 條規
    定，因重要證據漏未審酌而聲請再審者，應於送達判決後20
    日內為之」，且所謂「足生影響於判決之重要證據漏未審酌
    」，係指當事人於第二審法院判決前所提出之證物，足以影
    響、變更判決結果，而法院漏未審酌而言，如第二審判決前
    所提出之證據，經第二審法院依調查之結果，本於論理法則
    、經驗法則，取捨證據後，認定事實者，則不包括之，亦即
    所謂「有足以影響於判決之重要證據漏未審酌為理由」者，
    必該證據已經提出卻漏未審酌，且該證據確為真實，而足以
    據以認定受判決人應受無罪、或免訴、或輕於原審所認定罪
    名，否則如不足以推翻原確定判決所認之罪名，而僅據以爭
    執原確定判決對證據之取捨，仍不能准許再審。
三、經查，依據附件聲請人之聲請再審狀，聲請人提出再審之理
    由為：刑事訴訟法第420 條第1 項第1 款「原判決所憑之
    證物已證明其為偽造或變造者」及同法第421 條「不得上
    訴於第三審法院之案件，除前條規定外，其經第二審確定之
    有罪判決，如就足生影響於判決之重要證據漏未審酌者，亦
    得為受判決人之利益，聲請再審」。然而，關於之部分，
    同法限制其證明「以經判決確定，或其刑事訴訟不能開始或
    續行非因證據不足者為限，得聲請再審」，而聲請人所謂告
    訴人蔡寶霞唆使前總幹事林瀚寬將「原始電子圖像檔」變造
    之情，並無任何確定判決證明該「原始電子圖像檔」係屬變
    造，本件原聲請人即被告有罪之確定判決（本院98年度易字
    第3659號判決，下稱原確定判決）係認定卷存放大或原始照
    片僅局部景象或尺寸有所放大外，其餘均無二致，無另將電
    子圖檔送鑑定之必要，亦未認定「原始電子圖像檔」有遭人
    變造之情事，況聲請人未附具理由釋明此部分有何「其刑事
    訴訟不能開始或續行非因證據不足」之情事，縱使原確定判
    決敘明無另送鑑定之必要，亦非限制聲請人不得向所轄檢察
    機關提出告發，然亦查無蔡寶霞、林瀚寬2 人有與此相關之
    前案紀錄或現仍於偵、審進行中之刑事案件（見卷附該2 人
    之臺灣高等法院全國前案簡列表），自不符合「刑事訴訟不
    能開始或續行非因證據不足者」之要件，則依刑事訴訟法第
    420 條第2 項之限制，聲請人此部分聲請再審之程序自屬違
    背規定（最高法院26年滬抗字第2 號判例意旨參照）。此外
    ，關於之部分，同法另限制「應於送達判決後20日內為之
    」，然本案經本院以上開判決審結後，聲請人即被告提出上
    訴，但經臺灣高等法院以99年度上易字第1184號判決認其未
    敘明具體理由而於民國99年6 月10日從程序上駁回其上訴（
    且不得再上訴），本院前揭判決始告確定，後聲請人本人於
    99年6 月17日親自簽收該臺灣高等法院判決之正本，但遲於
    99年7 月27日始（誤）向同院聲請再審，此分有判決送達證
    書及聲請人該次刑事傷害案聲請再審狀影本上之臺灣高等法
    院收狀章存卷為憑（且聲請人該次聲請再審業經該院以應向
    本院聲請為由裁定駁回，併此指明），則縱使果有聲請人所
    指之情事，但聲請人未於送達判決後20日內即99年7 月7 日
    前提出再審之聲請，自不符合法定「應於送達判決後20日內
    為之」之限制，且屬無從補正之期間違背，是依刑事訴訟法
    第424 條之明文，聲請人此部分聲請程序仍係違背規定，依
    據首揭法律規定，自應由本院駁回其再審聲請。
四、據上論斷，依刑事訴訟法第284 條之1 、第433 條，裁定如
    主文。
中    華    民    國    99    年    10    月    18    日
                  刑事第五庭  法  官  吳勇毅
上正本證明與原本無異。
如不服本裁定，應於送達後5 日內，向本院提出抗告狀。
                              書記官  游秀珠
中    華    民    國    99    年    10    月    18    日

司法院資訊處製作；財團法人民間司法改革基金會備份。
